臺灣板橋地方法院民事裁定　　　　　　　100年度法更字第1號
聲　請　人　蕭羽茹
相　對　人　林介立
上列聲請人聲請解任相對人為閩江營造有限公司臨時管理人事件
，本院裁定如下：
    主  文
聲請駁回。
    理  由
一、按董事會不為或不能行使職權，致公司有受損害之虞時，法
    院因利害關係人或檢察官之聲請，得選任一人以上之臨時管
    理人，代行董事長及董事會之職權。但不得為不利於公司之
    行為，臨時管理人解任時，法院應囑託主管機關註銷登記，
    公司法第208條之1第1、3項定有明文。此規定於有限公司準
    用之，見公司法第108條第4項。
二、聲請意旨略以：伊為閩江營造有限公司之董事，依法得代表
    閩江營造有限公司執行業務，是相對人已無擔任閩江營造有
    限公司臨時管理人之必要，為此聲請解任相對人為閩江營造
    有限公司之臨時管理人云云。
三、查相對人於98年12月31日經本院選任為閩江營造有限公司之
    臨時管理人，有本院98年度法字第42號民事裁定、99年度抗
    字第27號民事裁定、臺灣高等法院99年非抗字第86號民事裁
    定為憑。聲請人固提出閩江營造有限公司股東同意書，欲證
    明其於99年3月22日受讓閩江營造有限公司股東汪君惠10 萬
    元之出資額，汪君惠仍有290萬元出資額，並經汪君惠選任
    聲請人為董事等情，惟按，欲使當選人就任董事，仍應由公
    司之代表機關與當選人間為意思表示之合致，始認公司與當
    選人間成立董事委任關係，並不能僅以股東間有選任之決議
    ，即認已與公司間發生董事委任關係，查汪君惠雖原為閩江
    營造有限公司唯一之董事，然於98年11月19日被判處有期徒
    刑三年確定，其董事職務依法當然解任，有最高法院98年度
    台上字第6783號刑事判決、臺灣高等法院97年度上重更一字
    第30號刑事判決可稽，是99年3月22日時，汪君惠並無代表
    閩江營造有限公司之權限，而閩江營造有限公司之臨時管理
    人林介立係於99年7月2日就任，有公司登記資料可稽，故於
    99 年3月22日並無人代表閩江營造有限公司與聲請人成立董
    事委任關係，則聲請人並未合法取得閩江營造有限公司之董
    事資格，是聲請人主張：其為閩江營造有限公司之董事，得
    代表公司執行業務，相對人已無擔任閩江營造有限公司臨時
    管理人之必要，為此聲請解任相對人為閩江營造有限公司之
    臨時管理人云云，為無理由，其聲請應予駁回。
四、依非訟事件法第21條第1項前段，裁定如主文。
中    華    民    國   100    年     3    月    25    日
                  民事第三庭    法  官  陳映如
以上正本係照原本作成
如對本裁定抗告須於裁定送達後10日內向本院提出抗告狀，並應
繳納抗告費新台幣1,000元整。
中    華    民    國   100    年    3     月    25    日
                            書記官  林勁丞